【裁判字號】    90,易,2125
【裁判日期】    901116
【裁判案由】    妨害家庭
【裁判全文】
臺灣臺南地方法院刑事判決                          九十年度易字第二一二五號
    公  訴  人  臺灣台南地方法院檢察署檢察官
    被      告  乙○○
                甲○○
右列被告因妨害家庭案件，經檢察官提起公訴 (九十年度偵字第四六一八號)，本院
判決如左：
    主  文
甲○○連續與有配偶之人相姦，處有期徒刑肆月，如易科罰金，以佰元折算壹日。
乙○○被訴部分公訴不受理。
    事  實
一、乙○○係有配偶之人，竟基於概括之犯意，自民國八十五年間之某日起，至八十
    九年十月十日止，連續在台南縣佳里鎮○○街十三號甲○○住處，多次與甲○○
    進行通姦行為；甲○○則明知乙○○係有配偶之人，仍基於概括之犯意，連續與
    乙○○在上開處所多次相姦。嗣於八十九年十月十日凌晨五時許，在甲○○前揭
    處所為乙○○之妻丙○○○協同警方當場查獲。
二、案經丙○○○訴由台南縣警察局佳里分局報告臺灣台南地方法院檢察署檢察官偵
    查起訴。
    理  由
甲、甲○○有罪部分：
一、訊據被告雖承認有與乙○○前後發生多次性關係，惟矢口否認相姦犯行，並辯稱
    ，告訴人丙○○○同意伊與乙○○在一起云云。惟查被告右揭犯行，業據告訴人
    吳金水在偵、審中指訴甚詳，而被告甲○○、乙○○在警訊時及檢察官中亦坦承
    不諱，被告否認犯行，顯係卸責之詞，不足採信，其犯行堪以認定。
二、核被告所為，係犯刑法第二百三十九條後段之相姦罪。其先後多次犯行，時間緊
    接，所犯罪名相同，顯係基於概括犯意反覆為之，為連續犯，依法以一罪論，並
    加重其刑。本院審酌被告之品性，及其犯罪之動機、目的、手段、所生危害及犯
    罪後之態度等一切情狀，處如主文所示之刑，並諭知易科罰金之折算標準，以資
    懲戒。
乙、乙○○不受理部分：
一、公訴意旨如上揭事實欄所載。
二、按告訴乃論之罪，告訴人於第一審辯論終結前得撤回其告訴，又告訴經撤回者，
    應諭知不受理之判決，刑事訴訟法第二百三十八條第一項、第三百零三條第三款
    分別定有明文。
三、查本件告訴人丙○○○告訴被告乙○○妨害家庭案件，起訴書認係觸犯刑法第二
    百三十九條前段之罪，依同法第二百四十五條第一項之規定，須告訴乃論。茲據
    告訴人撤回告訴，依照首開說明，自應諭知不受理之判決。
四、據上論斷，應依刑事訴訟法第二百九十九條第一項前段、第三百零三條第三款，
    刑法第五十六條、第二百三十九條後段、第四十一條、罰金罰鍰提高標準條例第
    二條，判決如主文。
    本案經檢察官吳岳輝到庭執行職務。
中    華    民    國      九十      年    十一      月      十六        日
                                      臺灣臺南地方法院刑事第二庭
                                           法  官  王立村
右正本證明與原本無異。
如不服本判決，應於送達後十日內，向本院提出上訴狀。
                                           書記官  楊尚穎
中    華    民    國      九十      年    十一      月      十六        日
附錄論罪科刑法條：
刑法第二百三十九條
有配偶而與人通姦者，處一年以下有期徒刑。其相姦者亦同。


司法院資訊處製作；財團法人民間司法改革基金會備份。
